【裁判字號】    97,訴,256
【裁判日期】    970225
【裁判案由】    毒品危害防制條例
【裁判全文】
臺灣板橋地方法院刑事判決               97年度訴字第256號
公  訴  人  臺灣板橋地方法院檢察署檢察官
被      告  甲○○
                    （現另案羈押於臺灣臺北看守所）
上列被告因違反毒品危害防制條例案件，經檢察官提起公訴（96
年度毒偵字第8530號、第8704號），本院依簡式審判程序審理，
判決如后：
    主  文
甲○○施用第一級毒品，處有期徒刑捌月，扣案之海洛因殘渣壹
包（內含之海洛因殘渣與包裝袋無法析離）沒收銷燬；又施用第
二級毒品，處有期徒刑伍月，扣案之甲基安非他命壹包（驗餘淨
重零點零玖肆公克）沒收銷燬；又施用第一級毒品，處有期徒
刑拾月，扣案之甲基安非他命壹包（淨重零點柒陸公克，因鑑驗
使用零點零壹伍公克）沒收銷燬，玻璃球貳顆沒收。應執行有期
徒刑壹年伍月，扣案之海洛因殘渣壹包（內含之海洛因殘渣與包
裝袋無法析離）、甲基安非他命壹包（驗餘淨重零點零玖肆公
克）、甲基安非他命壹包（淨重零點柒陸公克，因鑑驗使用零點
零壹伍公公克）均沒收銷燬，玻璃球貳顆沒收。
    事  實
一、甲○○前因施用毒品案件，經本院依檢察官聲請以95年度毒
    聲字第1317號裁定，而將甲○○送觀察、勒戒後，甲○○因
    無繼續施用毒品之傾向，於95年8 月18日經觀察勒戒執行完
    畢釋放出所，並由臺灣板橋地方法院檢察署檢察官以95年度
    毒偵字第4663號不起訴處分書為不起訴處分在案，詎甲○○
    於觀察勒戒執行完畢釋放後五年內，基於施用第二級毒品甲
    基安非他命之犯意，於96年10月23日6 時許，在臺北縣三重
    市○○路三和旅社2 樓208 室，以將甲安非他命置於玻璃球
    吸食器內燒烤而吸取煙霧之方式，施用甲基安非他命一次。
    復基於施用第一級毒品海洛因之犯意，於同日13時許，在臺
    北縣三重市○○路與龍濱路口，以將海洛因攙在香煙內點燃
    吸取方式，施用海洛因一次，嗣於96年10月23日15時55分許
    ，在臺北縣三重市○○○路2 號前，為警查獲甲○○，並查
    獲甲○○所有供施用之海洛因殘渣1 包（內含之海洛因殘渣
    與包裝袋無法析離）、甲基安非他命1 包（驗餘淨重0.0934
    公克）。甲○○又基於施用第一級毒品海洛因及第二級毒品
    甲基安非他命之犯意，於96年10月27日10時許，在臺北縣三
    重市中興旅社內，以將海洛因及甲基安非他命置於玻璃球吸
    食器內燒烤而吸取煙霧之方式，同時施用海洛因、甲基安非
    他命一次。嗣於96年10月27日12時20分許，在臺北縣三重市
    ○○○路2 段33號前，為警查獲甲○○，並查獲甲○○所有
    供施用之甲基安非他命1 包（淨重0.76公克，因鑑驗使用0.
    015 公克），及其所有供施用甲基安非他命、海洛因所用之
    玻璃球2 顆。
二、案經臺北縣政府警察局三重分局、臺北市政府警察局松山分
    局報請臺灣板橋地方法院檢察署檢察官偵查起訴，於準備程
    序進行中，甲○○就被訴事實為有罪之陳述，經告知甲○○
    簡式審判程序之旨，並聽取當事人之意見後，裁定進行簡式
    審判程序。
    理  由
一、上揭事實，業據被告甲○○迭於警詢、偵查時坦承不諱，復
    有96年10月23日扣案之海洛因殘渣1 包（內含之海洛因殘渣
    與包裝袋無法析離，檢驗結果有交通部民事航空局航空醫務
    中心96年11月8 日航藥鑑字第0961879 號鑑定書附於偵查卷
    可憑）、甲基安非他命1 包（驗餘淨重0.0934公克，此有交
    通部民事航空局航空醫務中心96年11月8 日航藥鑑字第0961
    879 號鑑定書附於偵查卷可憑），及96年10月27日扣案之甲
    基安非他命1 包（淨重0.76公克，因鑑驗使用0.015 公克，
    此有臺灣檢驗科技股份有限公司96年12月3 日濫用藥物檢驗
    報告附卷可憑）、玻璃球2 顆足資佐證，而被告二次為警查
    獲後所採之尿液，經分別送臺灣尖端先進生技醫藥股份有限
    公司、臺灣檢驗科技股份有限公司檢驗，均呈甲基安非他命
    陽性反應及鴉片類陽性反應，有臺灣尖端先進生技醫藥股份
    有限公司96年11月2 日濫用藥物檢驗報告、臺灣檢驗科技股
    份有限公司96年11月9 日濫用藥物尿液檢驗報告各一份在卷
    可憑。而被告前因施用毒品案件，經本院依檢察官聲請以95
    年度毒聲字第1317號裁定，而將甲○○送觀察、勒戒後，甲
    ○○因無繼續施用毒品之傾向，於95年8 月18日經觀察勒戒
    執行完畢釋放出所，並由臺灣板橋地方法院檢察署檢察官以
    95年度毒偵字第4663號不起訴處分書為不起訴處分在案，亦
    有臺灣高等法院被告前案紀錄表一份附卷可稽。被告固已於
    本院審理時坦承其於96年10月23日、同年月27日施用海洛因
    及施用甲基安非他命之犯行，惟就其於96年10月23日施用海
    洛因、甲基安他命行為部分，另辯稱：伊係將海洛因及甲基
    安非他命同時放在玻璃球吸食器燒烤施用云云，然被告於警
    詢時即供稱：伊係將海洛因內捲入香菸裡點火吸食，安非他
    命則是利用倒入玻璃球內，然後點火透過鼻子吸食等語（見
    96 年 度毒偵字第8530號偵查卷第7 頁正面），復於偵查時
    再次供明：96年10月23日下午1 時左右，在臺北縣三重市○
    ○路與龍濱路馬路上施用海洛因，將海洛因放入煙草，點燃
    香菸吸食，96年10月23日早上6 至7 時左右，在臺北縣三重
    市○○路三和旅社2 樓208 房間內施用安非他命，將安非他
    命放入玻璃球內燒烤而吸取煙霧等語綦詳（見96年度毒偵字
    第8530號偵查卷第45頁至第46頁），則被告於警詢、偵查時
    所供分別以攙在香煙內點燃而施用海洛因，及以玻璃球吸食
    器施用甲基安非他命乙節，互核一致，且較接近案發時間，
    記憶最清晰，堪予採信，被告於本院審理時翻異前供，所辯
    稱其以玻璃球同時施用海洛因、甲基安非他命云云，無非圖
    以想像競合犯之法律規定，減輕其刑責，顯係卸責之詞，尚
    難採信。是本件事證明確，被告犯行堪以認定，應予依法論
    處。
二、核被告甲○○所為，係犯毒品危害防制條例第10條第1 項之
    施用第一級毒品罪二罪及同條例第10條第2 項之施用第二級
    毒品罪二罪。其持有海洛因及甲基安非他命之低度行為，為
    施用之高度行為所吸收，不另論罪。又被告於警詢時即供稱
    ：伊於96年10月27日當日吸食甲基安非他命，且有混合海洛
    因吸食等語（見96年度毒偵字第8704號偵查卷第7 頁至第8
    頁），被告復於本院審理時供明其於96年10月27日10時許，
    在臺北縣三重市中興旅社內，以將海洛因及甲基安非他命置
    於玻璃球吸食器內燒烤而吸取煙霧之方式，同時施用海洛因
    、甲基安非他命等情，此外復查無其他積極證據證明被告於
    96 年10 月27日有將海洛因、甲基安非他命分開施用，僅能
    認被告於96年10月27日經警查獲所涉之施用毒品行為，係同
    時將海洛因及安非他命置於玻璃球吸食器內燒烤而施用，顯
    然係以一施用行為而觸犯施用第一級毒品罪及施用第二級毒
    品罪，為想像競合犯，應依刑法第55條規定，從一重之施用
    第一級毒品罪處斷，公訴人就被告於96年10月27日經警查獲
    所涉之施用第一級毒品罪及施用第二級毒品罪二罪，認應予
    分論併罰，容有誤會。被告於96年10月23日所犯前開施用第
    一級毒品罪及施用第二級毒品罪，及於96年10月27日所犯施
    用第一級毒品罪間，犯意各別，行為互殊，應予分論併罰。
    爰審酌被告已有施用毒品之前科，並前後二次經法院判刑確
    定（此有臺灣高等法院被告全國前案紀錄表一份在卷可憑）
    ，仍不知悔悟，再為本件施用毒品犯行，行為可訾，惟念其
    施用毒品之犯行係戕害其自身，對社會治安尚非危害甚鉅，
    暨其犯罪之動機、目的、手段、所生危害等一切情狀，分別
    量處如主文所示之刑，並定其應執行刑，以示懲儆。至96年
    10月23日扣案之海洛因殘渣1 包（內含之海洛因殘渣與包裝
    袋無法析離）、甲基安非他命1 包（驗餘淨重0.0934公克）
    及96年10月27日扣案之甲基安非他命1 包（淨重0.76公克，
    因鑑驗使用0. 015公克），係查獲之毒品，不問屬於犯人與
    否，應依毒品危害防制條例第18條第1 項前段之規定宣告沒
    收銷燬。又96年10月27日扣案之玻璃球2 顆，係被告所有供
    施用毒品所用等情，業據被告於本院審理時供承在卷，爰依
    刑法第38條第1 項第2 款之規定宣告沒收。
據上論斷，應依刑事訴訟法第273 條之1 第1 項、第299 條第1
項前段，毒品危害防制條例第10條第1 項、第2 項、第18條第1
項前段，刑法第11條前段、第55條、第51條第5 款、第38條第1
項第2 款，判決如主文。
本案經檢察官林俊峰到庭執行職務。
中    華    民    國    97    年    2     月    25    日
                  刑事第十四庭  法  官  林海祥
上列正本證明與原本無異。
如不服本判決，應於判決送達後10日內敘明上訴理由，向本院提
出上訴狀（應附繕本），上訴於臺灣高等法院。
                                書記官  陳金鳳
中    華    民    國    97    年    2     月    26    日
附錄本案論罪科刑主要法條：
毒品危害防制條例第10條
施用第一級毒品者，處六月以上五年以下有期徒刑。
施用第二級毒品者，處三年以下有期徒刑。


司法院資訊處製作；財團法人民間司法改革基金會備份。
